# 现金折扣的确认时点

提问人：zl10552303 时间：2019-08-05 16:02:41
陈版您好，一个 IPO 企业，企业为了能够及时收到货款，制定了政策，从上年春节前 20 天至到本年春节前 20 天根据客户的付款情况给予一定的现金折扣，由于这个期间与会计期间不匹配，请问这部分现金折扣确认到上年还是本年？ 12 月 31 日至春节前 20 天是否需要单独区分出来？有没有相应依据支撑

回答人：chenyiwei
原准则下，通常在客户实际享受现金折扣时，计入财务费用。（《讲解 2010 》
P220）
在新收入准则下，对此类资产负债表日之前已实现销售，但货款在资产负债表日之后收到的业务，应按照新准则下对于可变对价的相关规定，合理估计可享受现金折扣的比例和金额，作为对收入金额的调整因素，特别应关注准则对可变对价估计的限制。